# **Andrés Felipe Hernández**

Python Developer Ruby Developer Risaralda Caldas, Colombia (GMT-5) (+57) 3005437123 doctorfhernandez@hotmail.com



https://felipedelosh.github.io/AFE-PORTFOLIO/

https://github.com/felipedelosh

https://www.youtube.com/@doctorfhernandez1/videos

https://es.stackoverflow.com/users/182484/andres-felipe-hernandez

https://www.linkedin.com/in/andr%C3%A9s-felipe-hern%C3%A1ndez-4b12ab83/



Soy un ingeniero de sistemas y computación con más de 1 año de experiencia generando código para empresas del sector turístico, además de la administración de un sistema hospitalario (CNT) de miles de usuarios al mes, apasionado del backend sin dejar a un lado áreas como el frontend, las bases de datos y análisis de datos.

Soy dinámico y creativo, tengo experiencia trabajando en equipo bajo la metodología SCRUM, apasionado por aprender nuevas tecnologías y asumir retos.

#### **Habilidades:**

- Python (Flask, Django, Pandas)
- Ruby (Ruby On Rails)
- Javascript
- Java
- PHP
- API
- Arquitectura MVC
- HTML (Javascript + CSS + Bootstrap + Jquery)
- Docker
- SQL (MySQL, Postgresql, SQLserver, SQLite3)
- GIT y GITHUB
- SCRUM
- Linux

#### **Experiencia:**

Empresa: Hospital departamental San Rafael de Risaralda Caldas (Abril 2023 - Julio 2023)

#### http://www.esehospitalsanrafael.gov.co/

Cargo: Jefe de sistemas.

#### Logros obtenidos:

- Automatización de reportes de indicadores de calidad (SQL<->CNT<->Python).
- Gestión de la base de datos (Backups y corrección de movimientos presupuestales mediante SQL).
- Corrección de historias clínicas a través de SQL.

#### Palabras clave:

Python, SQL, Postgresql.

Empresa: Testeando SAS (Agosto 2021 - Diciembre 2022)

https://www.netactica.com/

https://turismoi.co/

Cargo: Desarrollador de software FullStack.

#### Logros obtenidos:

- Diseñe el sistema de triggers de email con lo cual se optimiza el proceso de alertas para (Administradores, clientes y proveedores.)
- Diseñe vistas (HTML+Bootstrap) para nuevos revendedores de paquetes turísticos.
- Cree un Script de Python para reportes (SpreadSheet) Automatizados de ventas, clientes y productos con visualización desde Power BI.
- Solucioné BUGs y refactorizar código para aliviar la carga del servidor (CPU+RAM) y así reducir costes de operación.
- Administré el mapeo de lugares y paquetes para integrarlos con una API externa.

#### Palabras clave:

Ruby on rails, API, BI, HTML, linux, Docker, python, SQL, GITHUB, deploy.

Empresa: Rebold (Agosto 2018 - Agosto 2021)

https://letsrebold.com/es/ Cargo: Desmaquetador.

## Logros obtenidos:

• Conocimiento amplio de maquetación de sitios web, periódicos y publicidad.

#### Palabras clave:

Orina, magactar.	Gril	la.	mac	quetar.
------------------	------	-----	-----	---------

## Educación:

Universidad de Caldas (2014 - 2022) Ingeniero en sistemas y computación Manizales, Caldas, Colombia.

## Referencias:

**Daniel arturo gonzales**/software developer. <a href="mailto:danigoza@gmail.com">danigoza@gmail.com</a>

**Adan condori**/software developer. adancondoric@gmail.com

Cordialmente:

Andrés Felipe Hernández